<!DOCTYPE html PUBLIC "-//W3C//DTD XHTML 1.0 Transitional//EN" "http://www.w3.org/TR/xhtml1/DTD/xhtml1-transitional.dtd">
<html xmlns="http://www.w3.org/1999/xhtml">
<head>
	<meta http-equiv="Content-Type" content="text/html; charset=iso-8859-1" />
	<title>Ymmärrä suomea</title>
	<style type="text/css" media="all">@import "css/styles.css";</style>
	<script type="text/javascript" src="swfobject.js"></script>
</head>
<body class="font-medium">
	<div id="main-wrapper">
		<div id="topbar"></div>
		<div id="main-menu">
			<table cellspacing="0" cellpadding="0" border="0" class="add-links"><tr>
				<td class="item"><img class="raquo" src="i/raquo.gif" alt="" height="7" width="4" /><a href="/ymmarra/index.php?moduli=sanakirja">Sanakirja</a></td>
				<td class="item"><img class="raquo" src="i/raquo.gif" alt="" height="7" width="4" /><a href="/ymmarra/index.php?moduli=verbit">Verbiluettelo</a></td>
				<td class="item"><img class="raquo" src="i/raquo.gif" alt="" height="7" width="4" /><a href="/ymmarra/index.php?moduli=kielioppi">Kielioppi</a></td>
			</tr></table>
			<table cellspacing="0" cellpadding="0" border="0"><tr>
				<td class="item"><img class="raquo" src="i/raquo.gif" alt="" height="7" width="4" /><a href="/ymmarra/index.php">Etusivu</a></td>
				<td class="item"><img class="raquo" src="i/raquo.gif" alt="" height="7" width="4" /><a href="/ymmarra/index.php?moduli=tekstit">Lukutekstit</a></td>
			</tr></table>
		</div>
		<div id="content">
			<table cellspacing="0" cellpadding="0" border="0" id="content-wrapper"><tr>
				<td>
					<div id="left-menu">
												<div class="header-verb"><span>Verbit</span></div>
						<div class="menu">
								<div class="init"><a href="/ymmarra/index.php?moduli=verbit&kirjain=a">A</a></div>
								<div class="init"><a href="/ymmarra/index.php?moduli=verbit&kirjain=e">E</a></div>
								<div class="init"><a href="/ymmarra/index.php?moduli=verbit&kirjain=h">H</a></div>
								<div class="init"><a href="/ymmarra/index.php?moduli=verbit&kirjain=i">I</a></div>
								<div class="init"><a href="/ymmarra/index.php?moduli=verbit&kirjain=j">J</a></div>
								<div class="init"><a href="/ymmarra/index.php?moduli=verbit&kirjain=k">K</a></div>
								<div class="init"><a href="/ymmarra/index.php?moduli=verbit&kirjain=l">L</a></div>
								<div class="init"><a href="/ymmarra/index.php?moduli=verbit&kirjain=m">M</a></div>
								<div class="init"><a href="/ymmarra/index.php?moduli=verbit&kirjain=n">N</a></div>
								<div class="init"><a href="/ymmarra/index.php?moduli=verbit&kirjain=o">O</a></div>
								<div class="init"><a href="/ymmarra/index.php?moduli=verbit&kirjain=p">P</a></div>
								<div class="init"><a href="/ymmarra/index.php?moduli=verbit&kirjain=r">R</a></div>
								<div class="init"><a href="/ymmarra/index.php?moduli=verbit&kirjain=s">S</a></div>
								<div class="init"><a href="/ymmarra/index.php?moduli=verbit&kirjain=t">T</a></div>
								<div class="init"><a href="/ymmarra/index.php?moduli=verbit&kirjain=u">U</a></div>
								<div class="init"><a href="/ymmarra/index.php?moduli=verbit&kirjain=v">V</a></div>
								<div class="init"><a href="/ymmarra/index.php?moduli=verbit&kirjain=y">Y</a></div>
								<div class="init"><a href="/ymmarra/index.php?moduli=verbit&kirjain=Ä">Ä</a></div>
						</div>					</div>
				</td>
				<td>
					<div id="main-content">
						<div id="path">
							<a href=".">Etusivu</a> &gt; <a href="/ymmarra/index.php?moduli=verbit&kirjain=S">S</a>						</div>
													<h1>SIIRTÄÄ</h1>
						<table cellspacing="0" cellpadding="0" border="0">
							<tr>
								<td colspan="2" style="padding-bottom:10px;"><strong>Aktiivin indikatiivi</strong></td>
							</tr>
							<tr>
								<td><pre>PREESENS                   
minä      siirrän          
sinä      siirrät          
hän       siirtää          
me        siirrämme        
te        siirrätte        
he        siirtävät        

PASSIIVI
          siirretään       

IMPERFEKTI                 
         siirsin           
         siirsit           
         siirsi            
         siirsimme         
         siirsitte         
         siirsivät         

PASSIIVI
         siirrettiin       

PERFEKTI
olen     siirtänyt         
olet     siirtänyt         
on       siirtänyt         
olemme   siirtäneet        
olette   siirtäneet        
ovat     siirtäneet        

PASSIIVI
on       siirretty         

PLUSKVAMPERFEKTI
olin     siirtänyt         
olit     siirtänyt         
oli      siirtänyt         
olimme   siirtäneet        
olitte   siirtäneet        
olivat   siirtäneet        

PASSIIVI
oli      siirretty         
</pre></td>
								<td>&nbsp;&nbsp;&nbsp;</td>
								<td><pre>     KIELTOMUOTO
     en        siirrä
     et        siirrä
     ei        siirrä
     emme      siirrä
     ette      siirrä
     eivät     siirrä


     ei        siirretä

   
     en        siirtänyt
     et        siirtänyt
     ei        siirtänyt
     emme      siirtäneet
     ette      siirtäneet
     eivät     siirtäneet


      ei        siirretty


     en      ole siirtänyt
     et      ole siirtänyt
     ei      ole siirtänyt
     emme    ole siirtäneet
     ette    ole siirtäneet
     eivät   ole siirtäneet


     ei      ole siirretty


     en    ollut  siirtänyt
     et    ollut  siirtänyt
     ei    ollut  siirtänyt
     emme  olleet siirtäneet
     ette  olleet siirtäneet
     eivät olleet siirtäneet


     ei    ollut  siirretty
</pre></td>
							</tr>
						</table>
						<table cellspacing="0" cellpadding="0" border="0">
							<tr>
								<td colspan="2" style="padding-bottom:10px;"><strong>Aktiivin konditionaali</strong></td>
							</tr>
							<tr>
								<td><pre>PREESENS
minä     siirtäisin        
sinä     siirtäisit        
hän      siirtäisi         
me       siirtäisimme      
te       siirtäisitte      
he       siirtäisivät      

PASSIIVI
         siirrettäisiin    

PERFEKTI
olisin   siirtänyt         
olisit   siirtänyt         
olisi    siirtänyt         
olisimme siirtäneet        
olisitte siirtäneet        
olisivat siirtäneet        

PASSIIVI
olisi    siirretty         
</pre></td>
								<td>&nbsp;&nbsp;&nbsp;</td>
								<td><pre> 
      en          siirtäisi
      et          siirtäisi
      ei          siirtäisi
      emme        siirtäisi
      ette        siirtäisi
      eivät       siirtäisi


      ei          siirrettäisi


     en olisi    siirtänyt
     et olisi    siirtänyt
     ei olisi    siirtänyt
     emme olisi  siirtäneet
     ette olisi  siirtäneet
     eivät olisi siirtäneet


     ei olisi    siirretty
</pre></td>
							</tr>
						</table>
						<table cellspacing="0" cellpadding="0" border="0">
							<tr>
								<td colspan="2" style="padding-bottom:10px;"><strong>Aktiivin potentiaali</strong></td>
							</tr>
							<tr>
								<td><pre>PREESENS
minä     siirtänen         
sinä     siirtänet         
hän      siirtänee         
me       siirtänemme       
te       siirtänette       
he       siirtänevät       

PASSIIVI
         siirrettäneen     

PERFEKTI
lienen   siirtänyt         
lienet   siirtänyt         
lienee   siirtänyt         
lienemme siirtäneet        
lienette siirtäneet        
lienevät siirtäneet        

PASSIIVI
lienee   siirretty         
</pre></td>
								<td>&nbsp;&nbsp;&nbsp;</td>
								<td><pre> 
     en          siirtäne
     et          siirtäne
     ei          siirtäne
     emme        siirtäne
     ette        siirtäne
     eivät       siirtäne


     ei          siirrettäne


     en    liene siirtänyt
     et    liene siirtänyt
     ei    liene siirtänyt
     emme  liene siirtäneet
     ette  liene siirtäneet
     eivät liene siirtäneet


     ei    liene siirretty
</pre></td>
							</tr>
						</table>
						<table cellspacing="0" cellpadding="0" border="0">
							<tr>
								<td colspan="2" style="padding-bottom:10px;"><strong>Aktiivin imperatiivi</strong></td>
							</tr>
							<tr>
								<td><pre>PREESENS

(sinä)   siirrä            
(hän)    siirtäköön        
(me)     siirtäkäämme      
(te)     siirtäkää         
(he)     siirtäkööt        

PASSIIVI
         siirrettäköön     

PERFEKTI

ole      siirtänyt         
olkoon   siirtänyt         
olkaamme siirtäneet        
olkaa    siirtäneet        
olkoot   siirtäneet        

PASSIIVI

olkoon   siirretty         
</pre></td>
								<td>&nbsp;&nbsp;&nbsp;</td>
								<td><pre> 

     älä         siirrä
     älköön      siirtäkö
     älkäämme    siirtäkö
     älkää       siirtäkö
     älkööt      siirtäkö


     älköön      siirrettäkö



     älä ole       siirtänyt
     älköön olko   siirtänyt
     älkäämme olko siirtäneet
     älkää olko    siirtäneet
     älkööt olko   siirtäneet



     älköön olko   siirretty
</pre></td>
							</tr>
						</table>
						<table cellspacing="0" cellpadding="0" border="0">
							<tr>
								<td colspan="2" style="padding-bottom:10px;"><strong>Verbin nominaalimuodot</strong></td>
							</tr>
							<tr>
								<td><pre>I INFINITIIVI              

Lyhyempi muoto:            
         siirtää           

Pitempi muoto:             
         siirtääkseni      
         siirtääksesi
         siirtääkseen
         siirtääksemme
         siirtääksenne
         siirtääkseen

III  INFINITIIVI           

inessiivi    siirtämässä   
elatiivi     siirtämästä   
illatiivi    siirtämään    
adessiivi    siirtämällä
abessiivi    siirtämättä   
instruktiivi siirtämän     
                           
Passiivi
instruktiivi siirrettämän  
                           
                           
</pre></td>
								<td>&nbsp;&nbsp;&nbsp;</td>
								<td><pre> II INFINITIIVI

 inessiivi    siirtäessä
 instruktiivi siirtäen

 Passiivi
 inessiivi    siirrettäessä






   IV INFINITIIVI

   nominatiivi  siirtäminen
   partitiivi   siirtämistä
    

   I PARTISIIPPI 
   aktiivi      siirtävä
   passiivi     siirretävä

   II PARTISIIPPI 
   aktiivi      siirtänyt
   passiivi     siirretty
</pre></td>
							</tr>
						</table>

					</div>
				</td>
			</tr></table>		</div>
		<div id="footer"><a href="http://www.oph.fi/"><img src="i/oph_logo_ymmarrasuomea.gif" width="157" height="35" alt="OPH" /></a></div>
	</div>
</body>
</html>
